臺北高等行政法院裁定
　　　　　　　　　　　　　　　　　　 94年度訴字第97號
原　　　告　泓誌五金股份有限公司
代　表　人　甲○○
訴訟代理人　黃明輝（會計師）
被　　　告　財政部臺灣省北區國稅局
代　表　人　許虞哲（局長）
訴訟代理人　乙○○
上列當事人間因營利事業所得稅事件，原告不服財政部中華民國
93年9月24日台財訴字第09300306670號訴願決定，提起行政訴訟
，本院裁定如下：
    主　文
原告之訴駁回。
訴訟費用由原告負擔。
    理　由
一、按訴願之提起，應自行政處分達到或公告期滿之次日起30日
    內為之，訴願法第14條第1項定有明文。又訴願事件，提起
    訴願逾法定期間，應為不受理之決定，復為訴願法第77條第
    2款前段所規定。若逾越30日之不變期間而提起訴願，即為
    法所不許，行政法院（現改制為最高行政法院）亦著有62年
    度判字第583號判例。
二、本件原告因營利事業所得稅事件，不服被告93年3月23日北
    區國稅法一字第0930007476號重核復查決定，向財政部提起
    訴願。經查原告係於93年3月31日收受上開復查決定書，有
    復查決定書掛號郵件收件回執影本1份附於原處分卷可稽。
    本件原告雖對上開復查決定書掛號郵件收件回執上之原告公
    司大、小章之真正不爭執，惟主張該送達之地址即台北市○
    ○街153號4樓之3並非其營業地址，被告應依原告原營業登
    記地址即台北縣土城市○○路○段35之1號1樓送達，始為適
    法等語。然查原告營利事業登記地址固為台北縣土城市○○
    路○段35之1號1樓，但原告自91年4月18日復查（對原查為之
    ）申請書、92年9月3日及92年10月3日訴願書、93年12月8日
    更正申請書暨迄94年1月12日行政訴訟起訴狀、94年3月23日
    行政訴訟補充理由狀、94年7月5日行政訴訟起訴狀（二）、
    94年8月25日行政訴訟補充理由狀（二）止之書狀均載明營
    業連絡地址為台北市○○街153號4樓之3，此不惟有前揭書
    狀在卷可資參照，復為原告所不爭，是被告依原告陳報之公
    司營業連絡地址送達重核復查決定書，於法即無不合，況重
    核復查決定書掛號郵件收件回執上之原告公司大、小章既係
    真正，其送達自生效力，原告所稱委無可採。第以原告當時
    營業連絡地址係設址於台北市，訴願機關財政部亦設址於台
    北市，故不生扣除在途期間之問題，計其提起訴願之期間，
    應自93年4月1日起算，至93年4月30日（星期五）即已屆滿
    ；退步言，縱以原告營業登記地址台北縣土城市為準，計算
    提起訴願之期間，僅加計在途期間2日，至93年5月2日亦告
    屆滿，然該末日適為星期日，依規定以其次星期一即5月3日
    代之。但原告係於93年5月19日提出陳情書（其上亦載明通
    信地址為台北市○○街153號4樓之3，被告視為提起訴願）
    ，有加蓋於陳情書上之被告總收文章日期戳記足佐，而依訴
    願法第14條第3項規定，訴願之提起以原行政處分機關或受
    理訴願機關實際收受訴願書之日期為準，是原告提起訴願顯
    已逾上開法定不變期間，揆諸首揭法條規定及判例，自為法
    所不許。訴願決定以其訴願逾期，不予受理，從程序上予以
    駁回，核無不合，原告復對之提起行政訴訟，顯非合法，應
    予駁回。另本件訴訟既不合法，其實體上之主張即無庸審酌
    ，併予敘明。
三、依行政訴訟法第107條第1項第6款、第104條、民事訴訟法第
    95條、第78條，裁定如主文。
中　　華　　民　　國　　94　　年　  10　　月　 28  　 日
                  第二庭審判長法    官  鄭忠仁
                              法    官  蕭惠芳
                              法    官  林育如
上為正本係照原本作成。
如不服本裁定，應於送達後10日內向本院提出抗告狀（須按他造
人數附繕本）。
中　　華　　民　　國　　94　　年　  10　　月　 28  　 日
      　　　　　　　　　　　　書 記 官　林惠堉
